Inventaris van het archief van het Ministerie van Binnenlandse Zaken: Afdeling Kunsten en Wetenschappen, 1875-1918
Nationaal Archief, Den Haag
- GEWIJZIGD VERBAAL, 2.
  - Stukken betreffende de taak, 2.2
    - Zorg voor gebouwen, 2.2.2
      - Zorg voor gebouwen, 2.2.2.2
        - De gebouwen afzonderlijk, 2.2.2.2.2
          - Gebouwen van instellingen ressorterende onder de afdeling onderwijs, 2.2.2.2.2.01
            - Gebouwen van hoger onderwijs, 2.2.2.2.2.01.4
              - De rijksuniversiteiten in Leiden, 2.2.2.2.2.01.4.2
                - Stukken betreffende de vaststelling van voorschriften tot voorkoming van brand en de aanschaf en het onderhoud van brandblusmiddelen., 1878-1914; 398; 1 pak
                - Stukken betreffende aansluitingen van academiegebouwen op het waterleidingnet en de daaruit voortkomende contractuele verplichtingen met de Duinwaterleidingmaatschappij., 1879-1918; 399; 1 pak
                - Stukken betreffende aansluitingen van universiteitsgebouwen op het gas- en elektriciteitsnet., 1884-1910; 400; 1 omslag
                - Correspondentie over verzoeken van Leidse aannemers en werkliedenverenigingen om verbetering van de arbeidsvoorwaarden., 1889-1918; 401; 1 omslag
                - Stukken betreffende de bestemming van enige in universiteitsgebouwen aangetroffen grafzerken., 1915; 402; 1 omslag
                - Gebouwen voor universitair onderwijs, 2.2.2.2.2.01.4.2.2
                - Stukken betreffende het academiegebouw., 1876-1914; 403-406
                - Stukken betreffende een prijsvraag voor het ontwerpen van een nieuw academiegebouw, 1876 - 1881, 2 pakken, 403-404
                - 1876 - 1877 nov., 403
                - 1877 dec. - 1881, 404
                - Stukken betreffende het onderhoud en de inrichting van het academiegebouw, 1877 - 1914, 1 pak, 405
                - Stukken betreffende de plaatsing en verplaatsing van een gedenkteken van de boerenleider Herman J. Coster in de gevel van het gebouw, 1900 - 1914, 1 omslag, 406
                - Stukken betreffende bouw- en onderhoudswerkzaamheden aan de Hortus Botanicus., 1876-1916; 407; 1 pak
                - Stukken betreffende het Academisch Ziekenhuis., 1876-1918; 408-418
                - Stukken betreffende verbouwings- en uitbreidingswerkzaamheden, 1876 - 1918, 5 pakken, 408-412
                - 1876-1886, 408
                - 1887-1893, 409
                - 1894-1898, 410
                - 1899-1906, 411
                - 1907-1918, 412
                - Stukken betreffende de oprichting van een apotheek bij het ziekenhuis, 1887 - 1892, 413
                - Eigendomsbewijzen van terreinen van het ziekenhuis, met bijlagen, 1891 - 1910, 1 omslag, 414
                - Stukken betreffende de bouw van een nieuw academisch ziekenhuis, 1912 - 1915, 4 pakken, 415-418
                - De indiening van de bouwplannen, 1912 - 1913, 415
                - De aankoop van de terreinen, 1913 - 1914, 416
                - De vaststelling van het bestek en de aanbesteding, 1914 - 1915, 417
                - Exemplaar van het bestek wegens het maken van werken in gewapend beton, met tekeningen, 1915, 418
                - Stukken betreffende de Leidse sterrenwacht., 1877-1911; 419-421; 3 pakken
                - Stukken betreffende de bouw van een heliometer, 1877 - 1891, 419
                - Stukken betreffende door de sterrenwacht in acht te nemen erfdienstbaarheden op omliggende terreinen en verplichtingen van aangrenzende panden, 1882 - 1911, 420
                - Stukken betreffende verbouwing en inrichting van de sterrenwacht, 1884 - 1897, 421
                - Stukken betreffende het beheer van de manege van de universiteit., 1877-1918; 422; 1 pak
                - Stukken betreffende de bouw, de inrichting en het beheer van laboratoria., 1878-1917; 423-436
                - Het Boerhaave-laboratorium, 1898 - 1915, 1 omslag, 423
                - Het botanisch-laboratorium, 1884 - 1908, 1 omslag, 424
                - Het chemisch laboratorium, 1887 - 1918, 2 pakken, 425-426
                - 1882-1897, 425
                - 1900-1918, 426
                - Het geologisch-mineralogisch laboratorium en het geologisch-mineralogisch kabinet, 1886 - 1891, 1 omslag, 427
                - Het pathologisch-anatomisch laboratorium en het pathologisch-anatomisch kabinet, 1879 - 1911, 1 pak, 428
                - Het farmaceutisch laboratorium, 1878 - 1912, 1 pak, 429
                - Het physiologisch laboratorium, 1891 - 1915, 1 omslag, 430
                - Het physisch laboratorium, 1884 - 1917, 2 pakken, 431-432
                - 1884-1897, 431
                - 1898-1917, 432
                - Het zoötomisch laboratorium, 1898 - 1915, 1 omslag, 433
                - Stukken betreffende het beleid ten aanzien van de inrichting van Leidse laboratoria in het algemeen, 1884 - 1917, 1 pak, 434
                - Stukken betreffende leveranties van elektriciteit door het farmaceutisch laboratorium aan het Rijkszuivelstation, mei - juli 1902, 1 omslag, 435
                - Stukken betreffende een verzoek van de Leidse Lawn Tennis Club om een terrein bij de laboratoria te mogen huren, 1902 apr. - mei, 1 omslag, 436
                - Stukken betreffende het gebouw van de universiteitsbibliotheek., 1882-1916; 437-439; 3 pakken
                - 1882-1913, 437
                - 1914-1918, 438
                - Dossier inzake een geschil met prof. M. de Vries inzake de eigendom van de uitgang van de bibliotheek, 1882 - 1916, 439
                - Stukken betreffende de aankoop en het beheer van het terrein van de voormalige Leidse burcht en het terrein Van der Werffpark., 1883-1914; 440; 1 omslag
                - Gebouwen van onder de universiteit berustende rijksverzamelingen, 2.2.2.2.2.01.4.2.3
                - Stukken betreffende het onderhoud en de inrichting van het gebouw van het Rijks Etnografisch Museum., 1875-1910; 441; 1 pak
                - Stukken betreffende de bouw en het onderhoud van het gebouw van het Rijksmuseum voor Natuurlijke Historie., 1877-1911; 442-444; 3 pakken
                - Onder bouwmeester F. Raaymakers, 1878 - 1903, 442
                - Onder andere bouwmeesters, 1903 - 1911, 443
                - Stukken betreffende de werkzaamheden van een commissie van onderzoek naar buitenlandse musea van natuurlijke historie, 1877 - 1878, 444
                - Stukken betreffende het onderhoud en de inrichting van het gebouw van het Rijksmuseum van Oudheden., 1877-1916; 445-446; 2 pakken
                - 1877-1892, 445
                - 1895-1916, 446
                - Stukken betreffende de uitbreiding van het Rijksherbarium in Leiden., 1881-1913; 447; 1 pak
              - De Rijksuniversiteit in Utrecht, 2.2.2.2.2.01.4.3
                - Algemeen beheer, 2.2.2.2.2.01.4.3.1
                - Stukken betreffende de calculatie van algemene onderhoudskosten en de vaststelling van begrotingen., 1876-1918; 448; 1 omslag
                - Correspondentie met het Curatorium over de toewijzing van de zorg voor het meubilair van de universiteit aan de opzichter der Academische gebouwen., 1878 juli - aug.; 449; 4 stukken
                - Stukken betreffende de aankoop, de huur en het beheer van panden voor onderwijs en onderzoeksdoeleinden., 1880-1918; 450; 1 omslag
                - Stukken betreffende de terbeschikkingstelling van dienstwoningen aan universiteitspersoneel., 1882-1915; 451; 1 omslag
                - Stukken betreffende waterleveringen door waterleidingbedrijven., 1884-1913; 452; 1 omslag
                - Stukken betreffende een verzoek van curatoren der universiteit aan de gemeente Utrecht om vergunning tot het doen van verbouwingen aan panden op van de gemeente gehuurde terreinen., 1893-1894; 453; 1 omslag
                - Stukken betreffende de levering van elektriciteit en de bouw van installaties voor elektriciteit en gas., 1903-1918; 454; 1 omslag
                - Stukken betreffende de aankoop en het bouwrijp maken van de terreinen Sterrenbosch en Croeselaar., 1908-1918; 455; 1 pak
                - Afzonderlijke gebouwen, 2.2.2.2.2.01.4.3.2
                - Stukken betreffende de inrichting van de Universiteitsbibliotheek en het beheer van panden aan de Wittevrouwenstraat., 1877-1913; 456-457; 2 pakken
                - 1877-1898, 456
                - 1904-1913, 457
                - Stukken betreffende het hoofdgebouw van de universiteit., 1877-1918; 458-461
                - Stukken betreffende het Groot Auditorium van het oude universiteitsgebouw, 1877 - 1906, 1 omslag, 458
                - Stukken betreffende de bouw en het onderhoud van het nieuwe universiteitsgebouw, 1886 - 1918, 3 pakken, 459-461
                - 1886-1887, 459
                - 1888-1890, 460
                - 1891-1918, 461
                - Stukken betreffende onderhoudswerkzaamheden aan de Hortus Botanicus., 1877-1918; 462; 1 pak
                - Stukken betreffende bouw- en onderhoudswerkzaamheden in de lokaliteiten van de Statenkamer en de daar gevestigde laboratoria en instituten., 1879-1901; 463-464; 2 pakken
                - 1879-1896, 463
                - 1897-1901, 464
                - Stukken betreffende bouw- en onderhoudswerkzaamheden aan het astronomisch gebouw, de sterrenwacht en het meteorologisch instituut., 1879-1917; 465-466; 2 pakken
                - 1879-1882, 465
                - 1887-1917, 466
                - Stukken betreffende de bouw en de inrichting van laboratoria., 1880-1918; 467-476
                - Het botanisch laboratorium, 1883 - 1913, 1 pak, 467
                - Het Van 't Hoff laboratorium (algemene en anorganische chemie), 1904 - 1915, 1 omslag, 468
                - Het laboratorium Leeuwenbergh (chemisch laboratorium), 1883 - 1918, 1 omslag, 469
                - Het laboratorium voor macromagnetisme, 1918 mrt. - mei, 1 omslag, 470
                - Het pathologisch-anatomisch laboratorium, 1883 - 1913, 1 pak, 471
                - Het farmaceutisch laboratorium, 1884 - 1914, 1 pak, 472
                - Het physiologisch laboratorium, 1897 - 1905, 1 pak, 473
                - Het physisch laboratorium, 1880 - 1918, 2 pakken, 474-475
                - Huur van gebouwen en terreinen van de gemeente, 1880 - 1916, 474
                - Bouw en onderhoud van een nieuw gebouw, 1883 - 1918, 475
                - Het laboratorium Sterrenbosch (anorganische scheikunde en gezondheidsleer), 1890 - 1906, 1 pak, 476
                - Stukken betreffende de bouw en inrichting aan het tandheelkundig instituut., 1893-1918; 477-478; 2 pakken
                - 1893-1909, 477
                - 1910-1918, 478
                - Stukken betreffende de psychiatrische kliniek., 1898-1916; 479-480
                - Stukken betreffende de bouw en het onderhoud van het gebouw, 1898 - 1916, 1 pak, 479
                - Stukken betreffende de afscheiding en de uitbreiding van het terrein, 1910 - 1911, 1 omslag, 480
                - Stukken betreffende de uitbreiding van de klinieken van het Academisch Ziekenhuis., 1899-1918; 481-483; 3 pakken
                - 1899-1903, 481
                - 1904-1905, 482
                - 1906-1918, 483
                - Stukken betreffende de regeling van de kosten van de bouw van een stenen bergplaats op het terrein Puntenburg., 1905 mei - juli; 484; 1 omslag
              - De Rijksuniversiteit in Groningen, 2.2.2.2.2.01.4.4
                - Algemeen beheer, 2.2.2.2.2.01.4.4.1
                - Stukken betreffende verwikkelingen rond het nakomen van contracten met de aannemers van bouw- en onderhoudswerkzaamheden., 1876-1913; 485-486; 2 pakken
                - Stukken betreffende het afsluiten van contracten, 1876 - 1913, 485
                - Stukken betreffende een onenigheid met de aannemer L. Thornbregger over de uitvoering van werken en de verrekening van de kosten, 1880 - 1881, 486
                - Stukken betreffende de begrotingen van de bouw en de onderhoudskosten van de Universitaire gebouwen., 1877-1914; 487; 1 omslag
                - Stukken betreffende de terbeschikkingstelling van woningen aan hoogleraren., 1880-1915; 488; 1 omslag
                - Stukken betreffende overeenkomsten inzake levering van leidingwater en telefoonaansluitingen., 1882-1918; 489; 1 omslag
                - Dossiers inzake de aankoop van percelen ten behoeve van het universitaire onderwijs, 1885-1916. Met oude eigendomsbewijzen., 1818-1876; 490; 1 pak
                - Stukken betreffende maatregelen tegen brandgevaar., 1890-1916; 491; 1 omslag
                - Stukken betreffende regelingen met de gemeente Groningen inzake rioolverbindingen., 1908; 492; 1 omslag
                - Correspondentie naar aanleiding van een door Gedeputeerde Staten van de provincie Groningen verstrekte vergunning tot het leggen van waterafvoerleidingen van enige laboratoria naar het Verversingskanaal in Groningen., sep. - okt. 1910; 493; 1 omslag
                - Stukken betreffende de afstand van rijksuniversiteitsterrein aan de gemeente Groningen voor de aanleg van verkeerswegen., 1910-1915; 494; 1 pak
                - Correspondentie over een verzoekschrift van de maatschappij Drenth en Co. om een beschikking inzake de aankoop van door haar beheerde terreinen., 1912 sep. - okt.; 495; 3 stukken
                - Afzonderlijke gebouwen, 2.2.2.2.2.01.4.4.2
                - Stukken betreffende het beheer van de Hortus Botanicus., 1877-1909; 496-497; 2 pakken
                - Stukken betreffende de aankoop van terreinen, met als retroacta bewaarde eigendomsbewijzen over de jaren 1782-1876, 1877 - 1909, 496
                - Stukken betreffende aanleg en onderhoudswerkzaamheden, 1882 - 1909, 497
                - Stukken betreffende het Academiegebouw., 1878-1914; 498-501
                - Stukken betreffende het beheer en bouwwerkzaamheden van gebouwen rond het Academieplein, 1878 - 1906, 1 pak, 498
                - Stukken betreffende de brand in het Academiegebouw en de herstellingswerkzaamheden, 1906 - 1914, 2 pakken, 499-500
                - 1906-1907, 499
                - 1908-1914, 500
                - Stukken betreffende de verrekening met het Rijk van inkomsten van toeristische bezoeken aan het Academiegebouw, 1909 - 1911, 1 omslag, 501
                - Stukken betreffende de bouw en inrichting van laboratoria., 1878-1918; 502-515
                - Het botanisch laboratorium, 1892 - 1912, 1 pak, 502
                - Het chemisch laboratorium, 1897 - 1918, 1 pak, 503
                - Het mineralogisch-geologisch laboratorium, 1895 - 1910, 1 omslag, 504
                - Het pathologisch-anatomisch laboratorium, 1878 - 1916, 3 pakken, 505-507
                - Bouw en onderhoud, 1878 - 1902, 505
                - Bouw- en onderhoud, 1903 - 1916, 506
                - Herbestemming van terreinen van het laboratorium in verband met de bouw van een nieuw pathologisch-anatomisch instituut, 1901 - 1908, 507
                - Het farmaceutisch laboratorium, 1879 - 1916, 2 pakken, 508-509
                - 1879-1883, 508
                - 1888-1916, 509
                - Het physiologisch laboratorium, 1881 - 1910, 1 pak, 510
                - Het physisch laboratorium, 1889 - 1916, 2 pakken, 511-512
                - De bouw, 1889 - 1910, 511
                - Het terreinbeheer, 1889 - 1916, 512
                - Het zoölogisch laboratorium, 1907 - 1912, 1 pak, 513
                - Stukken betreffende de aankoop van een terrein voor een nieuw chemisch laboratorium en de beschikbaarstelling van dit terrein voor verenigingsactiviteiten, 1906 - 1912, 1 omslag, 514
                - Stukken betreffende de verhuur van het terrein van het chemische laboratorium aan de gemeente Groningen voor de plaatsing van een hulpschool, 1917 - 1918, 1 omslag, 515
                - Stukken betreffende het Academisch, Provinciaal en Gemeentelijk Ziekenhuis in Groningen., 1879-1918; 516-521
                - Stukken betreffende de aankoop, het beheer en de toevoeging van het huis Harkema bij het ziekenhuis, met als retroacta bewaarde eigendomsbewijzen over de jaren 1829-1884, 1879 - 1886, 1 omslag, 516
                - Stukken betreffende verbouwingswerkzaamheden aan het ziekenhuis, 1880 - 1903, 1 pak, 517
                - Stukken betreffende een onderzoek naar rechten en verplichtingen van het Rijk ten aanzien van het ziekenhuis en naar de vervreemding van percelen, 1883 - 1891, 1 omslag, 518
                - Stukken betreffende de afstand van gebouwen van het ziekenhuis door het ministerie voor de oprichting van een post- en telegraafkantoor, 1899 - 1911, 1 omslag, 519
                - Stukken betreffende de bouw van een nieuw ziekenhuis, 1902 - 1910, 1 pak, 520
                - Stukken betreffende de uitbreiding van het ziekenhuis, 1915 - 1918, 1 omslag, 521
                - Stukken betreffende de verbouwing en inrichting van de sterrenwacht en het sterrenkundig laboratorium., 1880-1911; 522; 1 omslag
                - Stukken betreffende de inrichting van een museum voor natuurlijke historie., 1882-1902; 523; 1 omslag
                - Stukken betreffende de bouw en inrichting van de universiteitsbibliotheek., 1890-1918; 524; 1 omslag
                - Stukken betreffende de bouw van de psychiatrische kliniek., 1909-1915; 525; 1 pak
              - De technische hogeschool in Delft, 2.2.2.2.2.01.4.5
                - Algemeen beheer, 2.2.2.2.2.01.4.5.1
                - Legger van gebouwen van de Polytechnische School, later Technische Hogeschool in Delft., 1879-1911; 526; 1 band
                - Stukken betreffende de ingebruikneming van gronden, behorend tot het Rijn-Schie-kanaal, ten behoeve van de hogeschool., 1906-1907; 527; 1 omslag
                - Dossiers inzake de aankoop en het beheer van gebouwen en terreinen in verband met uitbreidingsplannen van de hogeschool., 1908-1918; 528-529; 2 pakken
                - Zaken, afgesloten voor en in 1914, 1908 - 1914, 528
                - Zaken, afgesloten na 1914, 1908 - 1918, 529
                - Stukken betreffende de terbeschikkingstelling van dienstwoningen., 1910-1913; 530; 1 omslag
                - Kaart van de Stedebouwkundige Dienst der gemeente Delft, houdende een overzicht van de gebouwen van de hogeschool., 1912; 531; 1 stuk
                - Stukken betreffende pogingen van het ministerie om uitvoerbewilliging te verkrijgen voor machinerieën van de Technische Hogeschool in Delft., 1917; 532; 1 omslag
                - Stukken betreffende een verzoek van de gemeente Delft om rijksbijdragen voor de aanleg van brandleidingen in de nabijheid van hogeschoolgebouwen., 1917-1918; 533; 1 omslag
                - Stukken betreffende verzoeken van werknemersvertegenwoordigingen van de bouwvak in Delft om aanpassing van door het Rijk te stellen sociale voorwaarden aan reeds gesloten lokale collectieve arbeidsovereenkomsten., 1917-1918; 534; 1 omslag
                - Stukken betreffende voorstellen tot aanbesteding van nieuwe laboratoria., 1918; 535; 1 omslag
                - Afzonderlijke gebouwen, 2.2.2.2.2.01.4.5.2
                - Stukken betreffende de bouw en inrichting van het gebouw voor de afdeling werktuigkunde., 1904-1917; 536-538; 3 pakken
                Het gebouw werd na de opening van de Technische Hogeschool in gebruikt gesteld.
                - Het gebouw, 1904 - 1909, 536
                - Het gebouw, 1910 - 1914, 537
                - De onderwijsmiddelen, 1909 - 1917, 538
                - Stukken betreffende het beheer van een woning naast het gebouw voor geodesie., 1905-1906; 539; 1 omslag
                - Stukken betreffende de aanleg van energievoorzienende inrichtingen in het gebouw voor toegepaste natuurkunde., 1905-1913; 540; 1 omslag
                - Stukken betreffende werkzaamheden aan het hoofdgebouw., 1905-1917; 541; 1 omslag
                - Stukken betreffende de bouw en inrichting van laboratoria., 1906-1918; 542-551
                - Het laboratorium voort analytische scheikunde, 1914 - 1918, 1 omslag, 542
                - Het laboratorium voor chemie, 1906 - 1918, 3 pakken, 543-545
                - Stukken betreffende bouw- en onderhoudswerkzaamheden, 1906 - 1918, 543
                - Stukken betreffende voorzieningen in verband met plaatsgebrek, 1910 - 1918, 544
                Zie ook het archief van de Afdeling Onderwijs, stukken betreffende hoger onderwijs.
                - Stukken betreffende de verbetering van de elektrische installatie, 1912 - 1917, 545
                - Het microbiologisch laboratorium, 1910 - 1912, 1 omslag, 546
                - Het microchemische laboratorium, 1905 - 1917, 1 omslag, 547
                - Het laboratorium voor microscopische anatomie, 1908 - 1918, 2 pakken, 548-549
                - Het gebouw, 1908 - 1918, 548
                - De proeftuin, 1910 - 1915, 549
                - Het laboratorium voor technische hygiëne, 1910 - 1918, 1 omslag, 550
                - Stukken betreffende de aankoop van een terrein 'Roes' voor een laboratorium voor technische botanie, 1916 - 1918, 1 omslag, 551
                - Stukken betreffende het gebouw voor de afdeling mijnbouw., 1907-1913; 552-553; 2 pakken
                - 1906-1910, 552
                - 1911-1915, 553
                - Stukken betreffende de bouw van een bibliotheekgebouw voor de Hogeschool., 1908-1913; 554; 1 pak
                - Stukken betreffende de bouw van een elektrische centrale en levering van elektriciteit door de gemeente aan de hogeschool., 1911-1915; 555; 1 pak
                - Stukken betreffende de elektrische centrale van het geodesiegebouw., 1915 juni - juli; 556; 1 omslag
            - Gebouwen voor landbouwonderwijs, 2.2.2.2.2.01.5
              - De Rijkslandbouwschool in Wageningen, 2.2.2.2.2.01.5.1
                - Stukken betreffende verbouwingen aan het schoolgebouw., 1876-1897; 557; 1 omslag
                - Stukken betreffende regelingen met de gemeente Wageningen inzake rechten en verplichtingen rustend op terreinen van de landbouwschool en de afstand van grond aan de gemeente., 1879-1896; 558; 1 omslag
                - Stukken betreffende de bouw van een gebouw voor demonstratief onderwijs, een arbeiderswoning en een museum en elke plaatsing van voorwerpen uit de universiteit van Utrecht in het museum., 1880-1881; 559; 1 omslag
                - Stukken betreffende de bouw, verbouwing en herinrichting van een internaat., 1880-1896; 560; 1 pak
                - Stukken betreffende problemen met betrekking tot de begroting en aanbesteding van onderhoudswerkzaamheden., 1880-1888; 561; 1 omslag
                - Stukken betreffende de aanleg van een badinrichting in de Rijn en de bouw van een gymnastieklokaal., 1882-1901; 562; 1 omslag
                - Stukken betreffende een onderzoek naar door het internaat te betalen belasting op vensters., 1883-1884; 563; 1 omslag
                - Stukken betreffende de bouw van een ijshut., 1888; 564; 1 omslag
                - Stukken betreffende de bouw van een lokaal voor de tuinbouwschool., 1895-1896; 565; 1 omslag
              - Overige gebouwen, 2.2.2.2.2.01.5.2
                - Stukken betreffende de Rijksveeartsenijschool in Utrecht., 1878-1900; 566-567
                - Stukken betreffende bouw en onderhoud, 1878 - 1900, 1 pak, 566
                - Stukken betreffende verzoeken van eigenaars van aangrenzende percelen om faciliteiten en rechten, 1890 - 1898, 1 omslag, 567
                - Stukken betreffende de bouw en inrichting van rijkslandbouwproefstations., 1892-1901; 568-574; 7 omslagen
                - Breda, 1892 - 1894, 568
                - Goes, 1895 - 1901, 569
                - Groningen, 1892 - 1900, 570
                - Hoorn, 1899 - 1901, 571
                - Maastricht, 1895 - 1900, 572
                - Wageningen, 1899 - 1901, 573